

## INFORMAÇÕES E CONTATO

Estado Civil: Solteiro | Data de Nascimento: 21/07/1993

Endereço: Rua 58 Quadra 73 Lote 32, 3º Etapa J. Céu Azul, Valparaiso De Goiás - GO 728710-58

Telefone: (61) 98462-5920

robertdouglasaimon@gmail.com

Web-site https://r-douglas.vercel.app

LinkedIn

https://www.linkedin.com/in/robert douglas2000/

# QUALIFICAÇÕES

Experiência administrativa com organização de arquivos e criação de planilhas no Microsoft Office. Conhecimentos técnicos em TI, incluindo desenvolvimento web, ciência de dados, manutenção de hardware e software (Windows 7, 8, 10). Experiência em logística, operando transpaleteiras e realizando abastecimento e organização de estoque.

## **OBJETIVO**

Professional com vasta experiência em TI, Logística e Administração, habilidade

# ROBERT DOUGLAS DE SOUSA FEITOSA

T.Tecnologia da Informação / Administrador / T.Logística

# FORMAÇÃO

Bacharel em Administração l Faculdade Anhanguera Valparaiso (GO) 2016

Técnico em Logística I UNOVA Cursos (GO) 2023

Desenvolvedor Web (Front-End) l Alura (Em andamento)

Técnico em Ciência de Dados l UFG/EFG - 1º Semestre (Em andamento)

## **EXPERIÊNCIA**

**DVA Logística | Operador de Logística |**14/08/2023 – 20/12/2023 | Santa Maria, DF
Movimentação e separação de produtos, ressuprimento e organização de CD.

Lojas Americanas S/A CD | Operador de Logística I e II (Quebra de contrato: Insolvência) 10/09/2022 – 24/12/2022 | Santa Maria, DF Uso de coletor, sistema WMS, embalagens e expedição de produtos.

BRScan Processamento de Dados e Tecnologia Ltda | Auxiliar Administrativo/Analista de Dados (Contrato)
26/04/2021 – 25/06/2021 | Brasília, DF
Análise e validação de documentos de identificação via sistema integrado.

Priori Treinamento e Aperfeiçoamento | Auxiliar Administrativo/Web Design, Design Gráfico 04/01/2021 – 04/05/2021 | Brasília, DF Alimentação de dados, edição de vídeos e criação de folders para redes sociais.

CALL TECNOLOGIA E SERVIÇOS LTDA/MEC – Analista de Dados/Atendente virtual, Esplanada Dos Ministérios 02/06/2014 a 12/04/2015 | Brasília, DF Atendimento de e-mail via Outlook e controle das demandas via sistema de controle (CUBE).

comprovada na execução eficiente de múltiplas tarefas. Meu interesse principal está na área de desenvolvimento web (TI) e na area de ciência de dados, onde me identifico e vejo potencial para contribuir significativamente. Estou aberto também a oportunidades em minhas outras areas de formação.

MAIA GAMA SUPERMERCADOS LTDA. – Depósito / Repositor de Hortifrúit

17/11/2012 a 27/02/2013 | Gama-DF, Brasília DF Reposição, alocação e organização das frutas no depósito e na loja operante.

## **ESTÁGIO**

#### Delta Informática | Técnico em Informatica

12/07/2016 a 28/12/2016 l J.Céu Azul - Valparaiso, GO Montagem e configuração de desktop e notebooks, manutenção preventiva, atendimento ao cliente.

#### Secretaria de Estado de Gestão de Território e Habitação (CIEE) | Auxiliar Administrativo

05/06/2016 a 31/12/2017 l SCS - Brasília, DF

Apoio no planejamento organizacional e implementação de programas e projetos, reestruturação de atividades administrativas e levantamento de dados para estudos, controle de desempenho organizacional e expedição de malotes, atendimento a cidadãos, esclarecimento de dúvidas e solicitação de documentos, preparação de relatórios, formulários e planilhas.

# INFORMAÇÕES ADICIONAIS

#### Tecnologia da Informação:

- Pacote Office 2010 (NEW WORLD Informática LTDA 2010/2011)
- Fundamentos de Rede de Computadores MOD I e II (CIEE 2018)
- Montagem e Configuração de Computadores e Redes (2021)
- Programação Base HTML/CSS para Iniciantes (2021)
- Desenvolvimento Web HTML5/CSS3, JavaScript (2023), Bootstrap 4 (2021), Tailwind CSS [Em andamento], React JS [Em andamento] (2024).
- Web Design Photoshop, Adobe Premiere (Básico), (2023), Canva, Figma (2024)

#### Logística:

- Noções de Logística / Logística Empresarial / Aux. de Almoxarifado / Aux. Administrativo / Planejamento e Gestão de Estoques / Controle de Materiais (2022)
- 5S na Prática Universidade Americanas S/A Universidade UL Let's (2022)

#### Compliance e Ética:

- Anticorrupção Universidade Americanas S/A (2022)
- Ética e Conduta (2021 e 2022) Universidade Americanas S/A (2022)

 White Belt: Programa Lean Seis Sigma – Universidade Americanas S/A (2022)

### **Outras Habilidades:**

- Habilitação: Categoria "B"
- Artes Marciais: Karate Shotokan/Goju-Ryu Graduação: Faixa Vermelha/Laranja